【裁判字號】    99,交簡上,66
【裁判日期】    990722
【裁判案由】    公共危險等
【裁判全文】
臺灣臺北地方法院刑事判決            99年度交簡上字第66號
上  訴  人  臺灣臺北地方法院檢察署檢察官
被      告  甲○○
上列上訴人因被告公共危險案件，不服本院於中華民國99年2 月
12日所為之98年度北交簡字第1609號第一審簡易判決（聲請簡易
判決處刑案號：臺灣臺北地方法院檢察署98年度撤緩偵字第251
號），提起上訴，本院管轄之第二審合議庭判決如下：
    主      文
上訴駁回。
甲○○緩刑貳年。
    事實及理由
一、本案經本院審理結果，認第一審簡易判決以被告甲○○所為
    係犯刑法第185條之4之駕駛動力交通工具肇事致人受傷而逃
    逸罪，判處有期徒刑6月，如易科罰金，以新臺幣（下同）2
    ,000元折算1 日，其認事用法均無違誤，量刑亦稱妥適，應
    予維持，並引用第一審判決書所記載之事實、證據及理由（
    如附件）。
二、檢察官上訴意旨略以：原審未考量被告仍未給付告訴人乙○
    ○6萬元之和解金，輕判為有期徒刑6月，顯違反比例原則及
    公平正義法則，未能使罰當其罪，亦不足收矯正之效，請撤
    銷原判決，從重量刑，為此提起本件上訴等語。惟查：
  (一)按量刑輕重，係屬事實審法院得依職權自由裁量之事項，苟
    已斟酌刑法第57條各款所列情狀而未逾越法定刑度，不得遽
    指為違法（最高法院72年臺上字第6696號、75年臺上字第70
    33號判例參照）；且在同一犯罪事實與情節，如別無其他加
    重或減輕之原因，下級審量定之刑，亦無過重或失輕之不當
    情形，則上級審法院對下級審法院之職權行使，原則上應予
    尊重（最高法院85年度臺上字第2446號判決意旨參照）。經
    查：原審依具體個案認定被告雖為初犯，惟其經上訴人為緩
    起訴處分後，竟不思悔改，未履行緩起訴處分之條件，犯罪
    後態度欠佳，並浪費司法資源，並參酌其素行、犯罪之動機
    、目的、手段、被害人受傷程度，肇事逃逸對於被害人之身
    體造成之危險性等一切情狀，量處有期徒刑6 月，並諭知易
    科罰金之折算標準，其量刑已斟酌全案情及刑法第57條各款
    情形，且未逾越法定刑之範圍，依前揭最高法院判例及裁判
    要旨，尚難認原審量刑有違法之情事，是上訴意旨認原判決
    不當為無理由，應予駁回。
  (二)次查被告前未曾受有期徒刑以上刑之宣告等情，此有臺灣高
    等法院被告前案紀錄表在卷可稽（見本院卷第7至8頁），且
    其業已當庭給付告訴人全部之和解金，並獲告訴人原諒，有
    本院99年4 月27日、同年6月8日準備程序筆錄附卷足憑（見
    本院卷第18頁、第21頁反面），犯後頗具悔悟，本院審酌其
    因一時失慮，偶罹刑典，諒經此偵審科刑宣告之教訓，當已
    足資促使其有所警惕而無再犯之虞，本院因認前所宣告之刑
    ，以暫不執行為適當，爰依刑法第74條第1項第1款之規定，
    併予宣告緩刑2年，以勵自新。
據上論斷，應依刑事訴訟法第455條之1第1 項、第3項、第368條
、第373條，刑法第74條第1項第1款，判決如主文。
本案經檢察官徐則賢到庭執行職務。
中    華    民    國    99    年    7     月    22    日
                  交通法庭審判長法  官  許泰誠
                                法  官  李貞瑩
                                法  官  陳君鳳
以上正本證明與原本無異。
本判決不得上訴。
                                書記官  楊湘雯
中    華    民    國    99    年    7     月    23    日
附錄本案論罪科刑法條全文：
刑法第185條之4
駕駛動力交通工具肇事，致人死傷而逃逸者，處6月以上5年以下
有期徒刑。

司法院資訊處製作；財團法人民間司法改革基金會備份。
